【裁判字號】    99,簡上,584
【裁判日期】    991012
【裁判案由】    妨害公務
【裁判全文】
臺灣桃園地方法院刑事判決             99年度簡上字第584號
上  訴  人
即  被  告  甲○○
上列被告因妨害公務案件，不服中華民國99年6 月18日本院99年
度壢簡字第882 號第一審刑事簡易判決（聲請簡易判決處刑案號
：99年度速偵字第119 號），提起上訴，本院管轄之第二審合議
庭判決如下：
    主  文
上訴駁回。
    事  實
一、甲○○前因贓物、竊盜案件，經本院分別於民國92年10月2
    日以92年度壢簡字第1427號判決判處有期徒刑4 月及於93年
    5 月20日以93年度易字第364 號判決判處有期徒刑8 月確定
    ，嗣經本院於94年3 月14日以93年度聲字第3156號裁定定應
    執行有期徒刑10月確定，於94年10月4 日縮短刑期執行完畢
    。猶不知悔改，於99年4 月1 日晚上某時許，因酒後與友人
    在桃園縣中壢市○○○路與龍東路口某處發生爭執，嗣經桃
    園縣政府警察局中壢分局仁愛派出所執勤警員乙○○、古浩
    成見狀即趨前對其盤查身分後，警員旋即離去。詎甲○○竟
    心生不滿，明知警員乙○○、古浩成為依法執行勤務之公務
    員，基於妨害公務之犯意，於同日晚上10時40分許，在桃園
    縣中壢市○○路○ 段135 號前，見上開員警乙○○、古浩成
    正依法執行肅竊查抄勤務時，徒手攔阻警員乙○○騎乘之警
    用機車，復先向警員以「菜逼巴」、「單挑」等語尋釁，再
    以徒手方式，揮擊右拳毆打警員乙○○左臉頰，致其受有左
    臉頰、頸部等處紅腫、瘀青之傷害（傷害部分未據告訴），
    以此方式對於公務員依法執行職務時施強暴脅迫。嗣為乙○
    ○等人制伏，再於翌日凌晨1 時46分許，對甲○○施以呼氣
    酒精濃度測試，測得其呼氣酒精濃度為0.46mg/l而查悉上情
    。
二、案經桃園縣政府警察局中壢分局報請臺灣桃園地方法院檢察
    署檢察官偵查後聲請以簡易判決處刑。
    理  由
壹、程序部分：
一、按被告以外之人於審判外之言詞或書面陳述，除法律有規定
    者外，不得作為證據。又被告以外之人於審判外之陳述，雖
    不符前4 條之規定，而經當事人於審判程序同意作為證據，
    法院審酌該言詞陳述或書面陳述作成時之情況，認為適當者
    ，亦得為證據。當事人、代理人或辯護人於法院調查證據時
    ，知有第159 條第1 項不得為證據之情形，而未於言詞辯論
    終結前聲明異議者，視為有前項同意，刑事訴訟法159 條第
    1 項、第159 條之5 分別定有明文。查證人張利仁、葉有財
    於警詢時所為之陳述，固係審判外之陳述而屬傳聞證據，惟
    被告就上開審判外之陳述，於本院審理中，知有該項證據，
    未曾於言詞辯論終結前聲明異議，而本院審酌該等證人陳述
    作成時之情況，並無違法取證及證明力過低之瑕疵，亦認以
    之作為證據為適當，依前揭規定說明，自有證據能力。
二、次按本案認定事實所引用之文書證據，並無證據證明係公務
    員違背法定程式所取得，亦無刑事訴訟法第159 條之4 之顯
    有不可信之情況與不得作為證據之情形。本院斟酌本案卷內
    之證據並非非法取得，亦無證明力明顯過低之情形，且經本
    院於審判期日依法進行證據之調查、辯論，被告於訴訟上之
    程序權即已受保障，故前揭各該證據，均得採為證據，合先
    敘明。
貳、實體方面：
一、訊據上訴人即被告甲○○於偵查及審理中就上開事實坦承不
    諱，核與證人張利仁、葉有財於警詢證述情節相符，並有證
    人乙○○於偵查中所提出之職務報告1 紙及乙○○遭被告反
    抗時身體受傷及所戴手錶遭損之照片附卷可佐，是本件事證
    明確，應依法論科。
二、原審以被告構成累犯，本案復犯行明確，援引刑事訴訟法第
    449 條第1 項、第454 條第2 項，刑法第135 條第1 項、第
    47條第1 項、第41條第1 項前段，刑法施行法第1 條之1 第
    1 項、第2 項前段，並審酌被告於服用酒類後，漠視公權力
    之存在，對警員施強暴脅迫，藐視公權力之執行，妨害國家
    公務之順利進行，亦使警方耗費人力、時間處理本次事件，
    法紀觀念淡薄，以及被告之素行，犯後坦承犯行等一切情狀
    ，對被告判處有期徒刑5 月，併諭知易科罰金之折算標準，
    核其認事用法均無違誤，量刑亦屬妥適。被告提起上訴，請
    求審酌業與被害人達成和解，賠償被害人所受損害，而被害
    人於審理中亦以：被告對自己之行為非常懊悔，也坦承自己
    之罪行，於酒醒後亦在第一時間向警方道歉，請再給予被告
    一次機會，從輕量刑等語，惟被告於遭警方盤查之際，即藉
    酒意而對警方施以強暴脅迫之舉，已妨害國家公務之進行，
    至被害人表明再予被告一次機會等語，尚無免上開法益已遭
    侵害之事實，是被告上訴執此請求從輕量刑一節，尚無足取
    ，應予駁回。
據上論斷，應依刑事訴訟法第455 條之1 第1 項、第3 項、第36
8 條，判決如主文。
本案經檢察官黃榮德到庭執行職務。
中    華    民    國    99    年    10    月    12    日
                  刑事第九庭  審判長法  官  吳為平
                                    法  官  蘇琬能
                                    法  官  王秀慧
以上正本證明與原本無異。
不得上訴。
                                    書記官  張懿昀
中    華    民    國    99    年    10    月    12    日

司法院資訊處製作；財團法人民間司法改革基金會備份。
